hr-HR: Vrsta mrežice: Airtex; Atletska; Čvrsta; Brušena; Rastezljiva; Heksagonalna; Čipkasta; Mikromreža; S većim prorezima; Najlon; Snažna; Fasadna; 3D mrežica; Til; Ostalo
hu: Háló típusa: Airtex; Atlétikai; Ballisztikus; Szálcsiszolt; Halháló; Hatlapú; Csipke; Mikro-háló; Halász; Nejlon; Áram; Raschel; Távtartó; Tüll; Egyéb
zh-CN: 网布类型: 透气; 运动; 防弹; 拉绒; 网眼; 六边形; 蕾丝; 微网; 网状; 尼龙; 弹力; 拉舍尔; 间隔; 薄纱; 其他
da: Mesh-type: Airtex; Atletisk; Ballistisk; Børstet; Fiskenet; Heksagon; Blonde; Mikromesh; Netting; Nylon; Strøm; Raschel; Spacer; Tyl; Andet
sv: Meshtyg: Airtex; Atletisk; Ballistisk; Borstat; Fisknät; Hex; Spets; Mikromesh; Nätbindning; Nylon; Ström; Raschel; Mellanlägg; Tyll; Övrigt
ro-RO: Tip plasă: Airtex; De uz sportiv; Balistică; Periată; De pescuit; Hexagonală; Dantelă; Micro-plasă; Fileu; Nailon; De compresie; Raschel; Distanțiere; Tul; Altele
bg-BG: Тип мрежа: Airtex; Спортна; Балистична; Матирана; Мрежа за риба; Шестостен; Дантела; Микромрежа; Мрежеста; Найлон; Захранване; Рашел; Разделител; Тюл; Други
es: Tipo de malla: Airtex; Atletismo; Balístico; Cepillada; Red de pesca; Hexagonal; Encaje; Micromalla; Red; Nylon; Potencia; Raschel; Espaciador; Tul; Otros
lt-LT: Tinklelio tipas: Airtex; Sportinis; Balistinis; Šukuotas; „Fishnet“ tinklelis; Šešiabriaunis; Nėriniai; Mikrotinklelis; Tinklelis; Nailonas; Elastingas; Ažūrinis audinys; Pamušalinis tinklelis; Tiulis; Kita
cs: Typ síťoviny: Airtex; Atletická; Balistická; Kartáčovaná; Rybí síť; Šestihranná; Krajková; Mikrosíťovina; Síťovina; Nylon; Silná; Raschel; Pletená; Tyl; Jiné
fi: Verkkotyyppi: Airtex; Urheilullinen; Ballistinen; Harjattu; Verkko; Kuusikulmio; Pitsi; Mikroverkko; Verkko; Nailon; Virta; Raschel; Välilevy; Tylli; Muu
it: Tipo di maglia: Airtex; Atletico; Balistico; Spazzolato; Rete; Esagonale; Pizzo; Micro-maglia; Rete; Nylon; Alimentazione; Raschel; Distanziatore; Tulle; Altro
en: Mesh type: Airtex; Athletic; Ballistic; Brushed; Fishnet; Hex; Lace; Micro-mesh; Netting; Nylon; Power; Raschel; Spacer; Tulle; Other
zh-TW: 織網類別: Airtex; 運動; 彈道; 拉絲; 魚網; 六角; 蕾絲; 微型織網; 淨額結算; 尼龍; 電源; Raschel; 墊片; 薄紗; 其他
fr: Type de maillage: Airtex; Athlétique; Balistique; Brossé; Résille; Hexagonal; Dentelle; Micro-maille; Filet; Nylon; Power; Raschel; Spacer; Tulle; Autre
ja: メッシュの種類: エアーテックス; アスレチック; バリスティック; ブラッシュド; フィッシュネット; ヘックス; レース; マイクロメッシュ; ネッティング; ナイロン; パワーメッシュ; ラッセル; スペーサー; チュール; その他
de: Maschenart: Airtex; Sportlich; Ballistisch; Gebürstet; Fishnet; Sechskant; Spitze; Mikronetz; Netz; Nylon; Leistung; Raschel; Abstandhalter; Tüll; Sonstiges
nb: Nettingtype: Airtex; Atletisk; Ballistisk; Børstet; Fiskenett; Sekskant; Blonde; Finmasket; Nett; Nylon; Effekt; Raschel; Avstandsstykke; Tyll; Annet
el: Τύπος πλέγματος: Airtex; Αθλητικό; Βαλλιστικό; Ξυσμένο; Δίχτυ; Μπουλόνι; Δαντέλα; Μικροπλέγμα; Διχτυωτό; Νάιλον; Ισχύς; Raschel; Διαχωριστικό; Τούλι; Άλλο
nl: Meshtype: Airtex; Atletisch; Ballistisch; Geborsteld; Visnet; Hexagonaal; Kant; Micro-gaas; Netgaas; Nylon; Power; Raschel; Afstandhouder; Tule; Andere
pt-BR: Tipo de malha: Airtex; Esportivo; Balístico; Escovado; Arrastão; Hexadecimal; Renda; Malha fina; Tela; Nylon; Potente; Raschel; Aerado; Tule; Outro
tr: Ağ türü: Airtex; Atletik; Balistik; Fırçalanmış; Balık ağı; Altıgen; Dantel; Mikro-mesh; File; Plastik; Güç; Raşel; Aralayıcı; Tül; Diğer
pl: Typ siateczki: Airtex; Sportowa; Balistyczna; Szczotkowana; Rybacka; Heksagonalna; Koronkowa; Mikrosiatka; Sieciarska; Nylonowa; Mocna; Specjalna; Dystansująca; Tiulowa; Inne
ko: 메쉬 유형: 에어텍스; 에슬레틱; 발리스틱; 브러시드; 망사; 헥스; 레이스; 마이크로메쉬; 네팅; 나일론; 파워; 라셸; 스페이서; 툴레; 기타
ru: Тип сетки: Airtex; Спортивная; Баллистическая; Шлифованная; Рыболовецкая; Шестигранная; Кружево; Микросетка; Сетка; Нейлон; Прочность; Рашель; Разделитель; Тюль; Другой
sk-SK: Typ sieťoviny: Airtex; Atletický; Balistický; Brúsený; Rybia sieť; Prírubový inbusový; Čipka; Mikrosieťka; Sieťovina; Nylon; Pružný tyl; Rašlový úplet; Pletená sieťovina; Tyl; Iné
th: ประเภทตาข่าย: แอร์เท็กซ์; สำหรับนักกีฬา; บอลลิสติก; ผิวขัด; ร่างแห; หกเหลี่ยม; ลูกไม้; ไมโครเมช; ตาข่าย; ไนลอน; พาวเวอร์; ราสเชล; สเปเซอร์; ทูลล์; อื่นๆ
pt-PT: Tipo de malha: Airtex; Atlético; Balístico; Escovado; Rede de pesca; Hexagonal; Rendilhado; Micromalha; Rede; Náilon; Energia; Raschel; Espaçador; Tule; Outro
sl-SI: Vrsta mreže: Airtex; Atletska; Balistična; Krtačena; Ribja mreža; Šestoglata; Čipka; Mikro mreža; Mrežasto blago; Najlon; Električna; Rašel; Distančna; Til; Drugo
vi: Kiểu lưới: Airtex; Thể thao; Đạn đạo; Chải; Lưới đánh cá; Lục giác; Ren; Lưới siêu nhỏ; Lưới; Nylon; Điện; Raschel; Cái chêm; Vải tuyn; Khác